# 总额法和净额法

提问人：xuehaiwuya0326 时间：2023-10-27 20:10:35
陈版您好：
A公司主营停车场智能停车系统（含硬件）的研发及销售，通常销售协议中会约定由A公司向停车场提供停车费的代收代付服务，即车主将停车费支付至A公司在微信开立的商户号，A公司随后在约定的时间内将停车费结算给停车场。就停车费代收代付事宜具体如下： 微信会收取停车费流水的0.6%作为手续费，微信开具手续费发票给A公司。A公司区分不同客户，与停车场约定手续费由车场负担或者A公司负担或者各负担一定比例，车场负担全部或部分手续费的，A公司会开具发票给车场。此外，微信会按照停车费流水的一定比例返佣给A公司，返佣收益归A公司所有。我的疑问是：
1 、销售协议中A公司向车场提供的停车费代收代付服务，是否构成单项履约义务，是否应分摊一部分合同金额确认为收入？
2 、如果代收代付服务不分摊合同金额并确认收入，对于A公司负担手续费的，是否应将手续费确认为销售费用？
3 、对于微信给与A公司的返佣收入，考虑到返佣的基础是停车费流水，是否应将A公司负担的手续费确认为主营业务成本，而不是销售费用？
感谢陈版。

回答人：chenyiwei
1 、停车费代收代付服务可以看作一项单独的履约义务，但其实际对应成本较小，故分摊的合同价款相对较少，很可能并不重大，基于简化考虑，也可以不分拆。
2 、 3 、在代收代付停车费构成单项履约义务的前提下，应将承担的相关税费计入A公司的营业成本。